臺灣高雄地方法院民事判決　九十年訴字第三四六一號
　　原　　　告　玉山商業銀行股份有限公司
　　法定代理人　丙○○
　　訴訟代理人　乙○○
　　被　　　告　甲○○
　　　　　　　　陳玉鶴原名曹.
右當事人間請求清償借款事件，本院判決如左：
    主      文
被告應連帶給付原告新臺幣貳佰拾萬零柒佰伍拾伍元，及如附表所示之利息、違約
金。
訴訟費用由被告連帶負擔。
本判決於原告以新臺幣柒拾柒萬元供擔保後，得假執行。
    事      實
甲、原告方面：
  一、聲明：如主文第一項所示，並陳明願供擔保請准宣告假執行。
  二、陳述：被告甲○○於民國（下同）八十八年七月十六日，邀同被告陳玉鶴（原
      名曹陳玉鶴）為連帶保證人，向原告借款三筆，共計新臺幣（下同）二百四十
      九萬元，其中(一)附表編號一，本金一百六十萬元部分：約定到期日為一百零八
      年七月十六日，利息按政府核定之國民住宅貸款優惠利率，即年息百分之五計
      算，且自八十八年八月起，以每月為一期，分二百四十期，依年金法，按月平
      均攤還本息；(二)附表編號二，本金三十一萬元部分：約定到期日為九十五年七
      月十六日，利息按原告基本放款利率（遲延當時為年息百分之八點二八）減年
      息百分之零點三七五，即年息百分之七點九零五計算，且自八十八年八月起，
      以每月為一期，分八十四期，依年金法，按月平均攤還本息；(三)附表編號三，
      本金五十八萬元部分：約定到期日為一百零八年七月十六日，利息按原告基本
      放款利率（遲延當時為年息百分之八點二八）減年息百分之零點三七五，即年
      息百分之七點九零五計算，且自八十八年八月起，以每月為一期，分二百四十
      期，依年金法，按月平均攤還本息。如有逾期繳息或到期未履行債務，借款視
      為全部到期，除仍按上開利率付息外，逾期在六個月以內者，按上開利率百分
      之十，逾期超過六個月者，按上開利率百分之二十計付違約金。詎被告甲○○
      於借款後，就上揭借款均自九十年六月二十六日起，即未依約繳納本息，依約
      借款視為全部到期。現被告尚有如主文第一項所示之本金、利息及違約金未清
      償，為此依消費借貸及連帶保證之法律關係提起本件訴訟。
  三、證據：提出借據三份；玉山商業銀行（下稱玉山銀行）交易明細查詢單、玉山
      銀行放款利率表、玉山銀行八十七年度輔助勞工建購住宅貸款要點、戶籍謄本
      各一份為證。
乙、被告方面：被告均未於言詞辯論期日到場，亦均未提出準備書狀作何聲明或陳述
    。
    理      由
一、本件被告均經合法通知，均未於言詞辯論期日到場，核無民事訴訟法第三百八十
    六條各款所列情形，爰依原告聲請，由其一造辯論而為判決。
二、按訴狀送達後，原告不得將訴變更或追加他訴，但擴張或減縮應受判決事項之聲
    明者，不在此限，民事訴訟法第二百五十五條第一項第三款定有明文。本件原告
    於起訴狀請求判決被告應連帶給付原告二百三十萬零七百五十五元，及如附表所
    示之利息及違約金，其中利息部分起算日，均係自九十年七月二十六日起算，而
    違約金部分起算日，則均係自九十年八月二十六日起算。嗣於起訴狀繕本送達後
    ，於本院言詞辯論期日，就上開利息、違約金部分之起算日分別擴張為自九十年
    六月二十六日及九十年七月二十七日起算。其擴張利息、違約金部分，係屬擴張
    應受判決事項之聲明，參諸前揭規定，應予准許，合先敘明。
三、經查本件原告主張，被告甲○○於八十八年七月十六日，邀同被告陳玉鶴（原名
    曹陳玉鶴）為連帶保證人，向原告借款三筆，共計二百四十九萬元，其中(一)附表
    編號一，本金一百六十萬元部分：約定到期日為一百零八年七月十六日，利息按
    政府核定之國民住宅貸款優惠利率，即年息百分之五計算，且八十八年八月起，
    以每月為一期，分二百四十期，依年金法，按月平均攤還本息；(二)附表編號二，
    本金三十一萬元部分：約定到期日為九十五年七月十六日，利息按原告基本放款
    利率（遲延當時為年息百分之八點二八）減年息百分之零點三七五，即年息百分
    之七點九零五計算，且自八十八年八月起，以每月為一期，分八十四期，依年金
    法，按月平均攤還本息；(三)附表編號三，本金五十八萬元部分：約定到期日為一
    百零八年七月十六日，利息按原告基本放款利率（遲延當時為年息百分之八點二
    八）減年息百分之零點三七五，即年息百分之七點九零五計算，且自八十八年八
    月起，以每月為一期，分二百四十期，依年金法，按月平均攤還本息。如有逾期
    繳息或到期未履行債務，借款視為全部到期，除仍按上開利率付息外，逾期在六
    個月以內者，按上開利率百分之十，逾期超過六個月者，按上開利率百分之二十
    計付違約金。詎被告甲○○於借款後，就上揭借款均自九十年六月二十六日起，
    即未依約繳納本息，依約借款視為全部到期。被告尚有如主文第一項所示之本金
    、利息及違約金未清償之事實，業據其所提出之借據三份；玉山銀行交易明細查
    詢單、玉山銀行放款利率表、玉山銀行八十七年度輔助勞工建購住宅貸款要點各
    一份為證，核屬相符，且被告均經合法通知，既均未到庭陳述，又均未提出任何
    書狀或證據供本院斟酌，原告之上開主張，自堪信為真實。
四、按稱消費借貸者，謂當事人約定，一方移轉金錢或其他代替物之所有權於他方，
    而他方以種類、品質、數量相同之物返還之契約；借用人應於約定期限內，返還
    與借用物種類、品質、數量相同之物；遲延之債務，以支付金錢為標的者，債權
    人得請求依法定利率計算之遲延利息。但約定利率較高者，仍從其約定利率；當
    事人得約定債務人不履行債務時，應支付違約金，民法第四百七十四條（修正前
    ）、第四百七十八條前段、第二百三十三條第一項、第二百五十條第一項分別定
    有明文。又稱保證者，謂當事人約定，一方於他方之債務人不履行債務時，由其
    代負履行責任之契約。保證債務，除契約另有訂定外，包含主債務之利息、違約
    金、損害賠償及其他從屬於主債務之負擔，民法第七百三十九條、第七百四十條
    亦分別定有明文。又保證債務之所謂連帶，係指保證人與主債務人負同一債務，
    對於債權人各負全部給付之責任而言（最高法院四十五年臺上字第一四二六號判
    例參照）。本件被告甲○○、陳玉鶴（原名曹陳玉鶴）既分別為本件借款之債務
    人及連帶保證人，自應就本件債務負連帶清償責任。被告尚有如主文第一項所示
    之本金、利息及違約金未清償之事實，已如前述。從而，原告依消費借貸及連帶
    保證之法律關係，請求被告應連帶給付原告如主文第一項所示之本金、利息及違
    約金，為有理由，應予准許。
五、原告陳明願供擔保聲請宣告假執行，核無不合，爰酌定相當之擔保金額，予以准
    許。
六、據上論結，本件原告之訴為有理由，依民事訴訟法第三百八十五條第一項前段、
    第八十五條第二項、第三百九十條第二項，判決如主文。
中　　　華　　　民　　　國　　九十一　　年　　　二　　　月　　二十七　　日
                              臺灣高雄地方法院民事第六庭
~B審判長法官　朱玲瑤
~B法　　　官　葉啟洲
~B法　　　官　唐中興
右為正本係照原本作成。
如對本判決上訴，須於判決送達後廿日內向本院提出上訴狀。
中　　　華　　　民　　　國　　九十一　　年　　　二　　　月　　二十七　　日
~B法院書記官　張義龍
